臺灣臺北地方法院民事裁定
111年度抗字第306號
抗  告  人  吳陳松紫
相  對  人  和潤企業股份有限公司

法定代理人  劉源森  


上列當事人間聲請本票裁定事件，抗告人對於民國111年4月22日
本院111年度司票字第5756號裁定提起抗告，本院裁定如下：  
    主  文
抗告駁回。
抗告程序費用新臺幣壹仟元由抗告人負擔。
    理  由
一、按執票人向本票發票人行使追索權時，得聲請法院裁定後強
    制執行；在票據上簽名者，依票上所載文義負責，票據法第
    123條、第5條第1項分別定有明文。又按本票執票人，依票
    據法第123條規定，聲請法院裁定許可對發票人強制執行，
    係屬非訟事件，此項聲請之裁定，及抗告法院之裁定，僅依
    非訟事件程序，以審查強制執行許可與否，並無確定實體上
    法律關係存否之效力，如發票人就票據債務之存否有爭執時
    ，應由發票人另提起確認之訴，以資解決（最高法院57年度
    台抗字第76號裁判意旨參照）。　　　
二、相對人於原審聲請意旨略以：伊執有抗告人與原審共同相對
    人吳尚桀於民國110年11月5日共同簽發，票面金額新臺幣（
    下同）150,000元、利息按年息16%計算、付款地在伊事務所
    、到期日111年3月9日，並記載免除作成拒絕證書之本票1紙
    (下稱系爭本票)，詎於到期後經提示未獲付款。為此提出系
    爭本票，聲請裁定就上開金額及依約定年息計算之利息准許
    強制執行等語。經原審裁定准許就150,000元及自111年3月1
    0日起按年息16%計算之利息為強制執行。
三、抗告意旨略以：伊係高齡83歲的老人，不識字且失智，行動
    需依靠枴杖，不可能於系爭本票簽名，爰依法提起抗告等語
    。
四、經查，相對人依票據法第123條規定聲請裁定准許強制執行
    ，業據其提出與所述相符之系爭本票為證，原審就系爭本票
    為形式上審查，予以准許，於法並無違誤。抗告人雖辯稱伊
    未簽發系爭本票云云，惟此核屬實體法上權利義務關係存否
    之爭執，尚非本件非訟程序所得審究之事項，應由抗告人另
    循訴訟程序以資解決。抗告意旨指摘原裁定不當，聲明廢棄
    ，為無理由，應予駁回。又抗告人所提抗告既無理由，茲不
    列吳尚桀為視同抗告人，附此敘明。
五、據上論結，本件抗告為無理由，爰依非訟事件法第21條第2
    項、第24條第1項、第46條，民事訴訟法第495條之1第1項、
    第449條第1項、第95條、第78條，裁定如主文。　　　　　
中　　華　　民　　國　　111 　年　　5 　　月　　31　　日
              民事第六庭    審判長法官　許純芳
                                法　官　蕭清清
                                法　官　林春鈴
以上正本係照原本作成
不得再抗告
中　　華　　民　　國　　111 　年　　5 　　月　　31　　日
                    　　　　　　書記官　鍾尚勲